最  高  行  政  法  院  裁  定
111年度抗字第171號
抗  告  人  朱清雲                                    
上列抗告人因與相對人桃園市政府間徵收補償事件，對於中華民
國111年4月18日臺北高等行政法院110年度訴字第555號裁定，提
起抗告，本院裁定如下︰
　　主  文
抗告駁回。
抗告訴訟費用由抗告人負擔。
　　理  由
一、按抗告法院認抗告為不合法或無理由者，應為駁回抗告之裁
    定。
二、緣抗告人與相對人間徵收補償事件，向臺北高等行政法院（
    下稱原審）提起行政訴訟，經原審以110年度訴字第555號判
    決（下稱原判決）駁回抗告人之訴，抗告人不服提起上訴，
    經原審以110年度訴字第555號裁定（下稱原裁定）駁回，抗
    告人遂提起本件抗告。
三、本件原裁定以：
　　原判決係於民國111年2月24日送達抗告人，上訴之不變期間
    自判決送達之翌日起，扣除在途期間3日，算至111年3月19
    日（星期六）即已屆滿，因該末日適逢休息日，應延長至同
    月21日（星期一）為期間屆滿之日，抗告人遲至同月29日始
    提出上訴狀，顯已逾上開不變期間。其上訴即非合法，應予
    駁回。
四、抗告意旨略謂：
　　無法默認最終判決結果，上訴期限20日認為太短，懇請走完
    程序等語。
五、本院查：
(一)行政訴訟法第241條前段規定：「提起上訴，應於高等行政
    法院判決送達後20日之不變期間內為之。」其立法理由以：
    「提起上訴，足以阻斷判決之確定，故宜有一定期間之限制
    ，爰規定應於高等行政法院判決送達後20日之不變期間內為
    之。」同法第245條第1項前段規定：「上訴狀內未表明上訴
    理由者，上訴人應於提起上訴後20日內提出理由書於原高等
    行政法院」。是可知提起上訴之效力可阻斷行政法院判決之
    確定，自應對提起上訴為一定期間之限制，故上開規定提起
    上訴應於高等行政法院判決送達後20日之不變期間內為之，
    且依上開規定，不及於該20日不變期間內於上訴狀表明上訴
    理由者，亦可先提出上訴狀表示不服，再於提起上訴後20日
    內補提理由書。
(二)經查，原判決係於111年2月24日送達抗告人，有送達證書附
    於原審卷可稽，上訴之不變期間自判決送達之翌日起，扣除
    在途期間3日，算至111年3月19日（星期六）屆滿，惟因期
    間末日為休息日，以同年3月21日（星期一）代之。抗告人
    遲至111年3月29日始提出「行政訴訟上訴狀」，有原審總收
    文戳記可按，顯已逾上開不變期間，依首開規定，其上訴即
    不能認為合法。原裁定以抗告人所提上訴已逾不變期間，駁
    回其上訴，經核並無違誤。抗告意旨執前詞及對原判決實體
    上之事項，再為爭執，其抗告難認有理由，應予駁回。
六、據上論結，本件抗告為無理由。依行政訴訟法第104條、民
    事訴訟法第95條、第78條，裁定如主文。
中　　華　　民　　國　　111　 年　　8　  月　  25　 　日
                    最高行政法院第四庭
                        審判長法官  陳　國　成　
                              法官　簡　慧　娟
                              法官　鍾　啟　煌
                              法官　蔡　紹　良
                              法官　王　碧　芳

以  上  正  本  證  明  與  原  本  無  異
中　　華　　民　　國　　111 　年　　8 　　月　　25　　日
　　　　　　　　　　　　　　　書記官　葉　倩　如